【裁判字號】    97,訴,2043
【裁判日期】    970916
【裁判案由】    毒品危害防制條例
【裁判全文】
臺灣板橋地方法院刑事判決              97年度訴字第2043號
公  訴  人  臺灣板橋地方法院檢察署檢察官
被      告  甲○○
                    （現另案羈押於臺灣臺北看守所）
上列被告因違反毒品危害防制條例案件，經檢察官提起公訴（97
年度毒偵字第3846號），被告於準備程序認罪，本院以簡式審判
程序判決如下：
    主  文
甲○○施用第一級毒品，累犯，處有期徒刑拾月，扣案之毒品海
洛因淨重壹點壹柒公克沒收銷燬，盛裝上開毒品海洛因之包裝袋
伍只、小分裝袋佰肆拾貳只、中分裝袋拾伍只、大分裝袋伍只
、電子磅秤壹台、海洛因吸管杓子壹支均沒收；又施用第二級毒
品，累犯，處有期徒刑陸月，扣案之毒品甲基安非他命玖點壹
公克沒收銷燬，盛裝上開毒品甲基安非他命之包裝袋拾貳只、玻
璃球管吸食器陸支、安非他命吸管杓子貳支、安非他命吸食過濾
器壹支、上開小分裝袋佰肆拾貳只、中分裝袋拾伍只、大分裝
袋伍只、電子磅秤壹台均沒收。應執行有期徒刑壹年貳月，扣案
之毒品海洛因淨重壹點壹柒公克、甲基安非他命玖點壹公克均
沒收銷燬，盛裝上開毒品海洛因之包裝袋伍只、海洛因吸管杓子
壹支、甲基安非他命之包裝袋拾貳只、玻璃球管吸食器陸支、安
非他命吸管杓子貳支、安非他命吸食過濾器壹支、小分裝袋佰
肆拾貳只、中分裝袋拾伍只、大分裝袋伍只、電子磅秤壹台均沒
收。
    事實及理由
一、按除被告所犯為死刑、無期徒刑、最輕本刑為三年以上有期
    徒刑之罪或高等法院管轄第一審案件者外，於第一次審判期
    日前之準備程序進行中，被告先就被訴事實為有罪之陳述時
    ，審判長得告知被告簡式審判程序之旨，並聽取當事人、代
    理人、辯護人及輔佐人之意見後，裁定進行簡式審判程序，
    刑事訴訟法第273 條之1 第1 項定有明文。經核本件被告甲
    ○○所犯係死刑、無期徒刑、最輕本刑為三年以上有期徒刑
    以外之罪，其於準備程序中就被訴事實為有罪之陳述，經法
    官告知簡式審判程序之旨，並聽取公訴人、被告之意見後，
    本院爰依首揭規定，合議裁定由受命法官獨任進行簡式審判
    程序，合先敘明。
二、本件犯罪事實：
    甲○○前曾於民國94年間因施用毒品案件，經檢察官聲請臺
    灣臺北地方法院裁定送觀察、勒戒及強制戒治後，於95年8
    月29日執行完畢釋放，並經臺灣臺北地方法院檢察署檢察官
    以95年度戒毒偵字第131 號不起訴處分確定在案。其前又曾
    於96年間因施用毒品案件，經本院以96年度簡字第4695號判
    決判處有期徒刑六月，減為有期徒刑三月確定，其後於96年
    10月4 日易科罰金執行完畢。詎其猶不知悔改，於上開強制
    戒治及有期徒刑執行完畢後五年內，復基於施用毒品之各別
    犯意，分別於97年1 月2 日上午10時許，在其臺北縣板橋市
    ○○街49巷33號2 樓住處，施用第一級毒品海洛因、第二級
    毒品甲基安非他命各1 次。嗣於同日下午4 時許，在臺北縣
    板橋市○○路○ 段255 巷口為警查獲，並於其身上扣得其所
    有供犯施用毒品使用之毒品海洛因1 包、甲基安非他命6 包
    、小分裝袋6 只等物，經其帶同警方，復於其上址住處，查
    扣得毒品海洛因4 包（以上毒品海洛因5 包，鑑驗後淨重合
    計為1.17公克）、甲基安非他命6 包（以上毒品甲基安非他
    命12包，鑑驗後淨重合計為9.31公克）、海洛因吸管杓子1
    支、安非他命吸管杓子2 支、玻璃球管吸食器6 支、安非他
    命吸食過濾器1 支、電子磅秤1 台、小分裝袋336 只、中分
    裝袋15只、大分裝袋5 只等物，並經警採尿送驗後，分別驗
    有鴉片類嗎啡及甲基安非他命等藥物陽性反應，因而查悉上
    情。案經臺灣板橋地方法院檢察署檢察官自動簽分偵查起訴
    。
三、本件證據：
    (一)被告於警詢、偵查、審理時之自白。
    (二)卷附之臺北縣政府警察局中和分局搜索、扣押筆錄2 份、
      扣案物品照片、臺灣檢驗科技股份有限公司出具之驗尿報
      告、法務部調查局濫用藥物實驗室出具之查獲毒品鑑定書
      、內政部警政署刑事警察局出具之查獲毒品鑑定書、臺灣
      高等法院被告前案紀錄表等可稽。
    (三)扣案之毒品海洛因5 包（鑑驗後淨重合計為1.17公克）、
      甲基安非他命12包（鑑驗後淨重合計為9.31公克）、海洛
      因吸管杓子1 支、安非他命吸管杓子2 支、玻璃球管吸食
      器6 支、安非他命吸食過濾器1 支、電子磅秤1 台、小分
      裝袋342 只、中分裝袋15只、大分裝袋5 只等物可證。
四、核被告上開所為，分別係犯毒品危害防制條例第10條第1 項
    之施用第一級毒品、同條第2 項之施用第二級毒品等罪。其
    各次施用毒品前之持有毒品行為，應為其後施用行為所吸收
    ，均不另論罪。又其施用毒品海洛、甲基安非他命之行為，
    係施用不同毒品之各別行為，應予分論併罰。又被告前曾於
    96年間因施用毒品案件，經本院以96年度簡字第4695號判決
    判處有期徒刑六月，減為有期徒刑三月確定，其後於96年10
    月4 日易科罰金執行完畢，有臺灣高等法院被告前案紀錄表
    在卷可稽，被告前受有期徒刑執行完畢後，於五年以內故意
    再犯本件有期徒刑以上之各罪，均為累犯，應依刑法第47條
    第1 項規定，各加重其刑。爰審酌被告之素行、各罪再犯施
    用毒品情節、所生危害及犯罪後坦承之態度等一切情狀，各
    量處如主文所示之刑，並定其應執行之刑。扣案之毒品海洛
    因淨重1.17公克、甲基安非他命9.31公克，均係查獲之毒品
    ，依法不問屬於犯人與否，均應宣告沒收銷燬；又盛裝上開
    毒品海洛因之包裝袋5 只、海洛因吸管杓子1 支、甲基安非
    他命之包裝袋12只、玻璃球管吸食器6 支、安非他命吸管杓
    子2 支、安非他命吸食過濾器1 支、小分裝袋342 只、中分
    裝袋15只、大分裝袋5 只、電子磅秤1 台等物，則係被告所
    有供施用毒品犯罪所用之物，另依刑法第38條第1 項第2 款
    規定，按其所犯併予宣告沒收。
五、依刑事訴訟法第273 條之1 第1 項、299 條第1 項前段、第
    310 條之2 、第454 條，毒品危害防制條例第10條第1 項、
    第2 項、第18條第1 項前段、第23條第2 項，刑法第11條前
    段、第47條第1 項、第51條第5 款、第38條第1 項第2 款，
    判決如主文。
六、如不服本判決，得自收受送達之日起10日內向本院提出上訴
    狀（須附繕本）。
本案經檢察官靳開聖到庭執行職務
中    華    民    國    97    年    9     月    16    日
                      刑事第三庭  法  官  彭  全  曄
以上正本證明與原本無異
                                  書記官  林  怡  秀
中    華    民    國    97    年    9     月    16    日
附錄本案論罪科刑法條全文：
毒品危害防制條例第10條
施用第一級毒品者，處 6 月以上 5 年以下有期徒刑。
施用第二級毒品者，處 3 年以下有期徒刑。


司法院資訊處製作；財團法人民間司法改革基金會備份。
